【裁判字號】    98,消債聲,150
【裁判日期】    980729
【裁判案由】    聲請免責
【裁判全文】
台灣台中地方法院民事裁定           98年度消債聲字第150號
    聲  請  人
    即  債務人  湯喻婷即湯惠.
    相  對  人
    即  債權人  台灣土地銀行股份有限公司
    法定代理人  丑○○
    相  對  人
    即  債權人  中國信託商業銀行股份有限公司
    法定代理人  寅○○
    相  對  人
    即  債權人  兆豐國際商業銀行股份有限公司
    法定代理人  甲○○
    相  對  人
    即  債權人  台中商業銀行股份有限公司
    法定代理人  壬○○
    相  對  人
    即  債權人  台新國際商業銀行股份有限公司
    法定代理人  丙○○
    相  對  人
    即  債權人  永豐信用卡股份有限公司
    法定代理人  李明源
    相  對  人
    即  債權人  美商花旗銀行股份有限公司
    法定代理人  乙○○
    相  對  人
    即  債權人  台灣美國運通國際股份有限公司
    法定代理人  己○○
    相  對  人
    即  債權人  國泰世華商業銀行股份有限公司
    法定代理人  戊○○
    相  對  人
    即  債權人  荷商荷蘭銀行股份有限公司台北分公司
    法定代理人  癸○○
    相  對  人
    即  債權人  渣打國際商業銀行股份有限公司
    法定代理人  庚○○
    相  對  人
    即  債權人  香港商香港上海匯豐銀行股份有限公司
                （原「中華商業銀行股份有限公司」）
    法定代理人  顧銳賢
    相  對  人
    即  債權人  聯邦商業銀行股份有限公司
    法定代理人  丁○○
    相  對  人
    即  債權人  行政院勞工保險局
    法定代理人  子○○
上列當事人間因消費者債務清理事件，債務人聲請更生，經本院
裁定開始清算程序並同時終止清算程序，本院裁定如下：
    主    文
債務人湯喻婷（即湯惠珠）不免責。
    理    由
一、按債務人有下列各款情形之一者，法院應為不免責之裁定，
    但債務人證明經普通債權人全體同意者，不在此限：一、於
    七年內曾依破產法或本條例規定受免責；二、隱匿、毀損應
    屬清算財團之財產，或為其他不利於債權人之處分；三、捏
    造債務或承認不真實之債務；四、因浪費、賭博或其他投機
    行為，致財產顯然減少或負擔過重之債務，而生開始清算之
    原因；五、於清算聲請前一年內，已有清算之原因，而隱瞞
    其事實，使他人與之為交易致生損害；六、明知已有清算原
    因之事實，非基於本人之義務，而以特別利於債權人中之一
    人或數人為目的，提供擔保或消滅債務；七、隱匿、毀棄、
    偽造或變造帳簿或其他會計文件之全部或一部，致其財產之
    狀況不真確；八、故意於財產及收入狀況說明書為不實之記
    載，或有其他故意違反本條例所定義務之行為，消費者債務
    清理條例第134條定有明文。
二、經查：
  (一)債務人辛○○○○○○等依消費者債務清理條例，聲請更生
    ，前經本院裁定開始清算程序並同時終止清算程序確定在案
    ，有本院9８ 度消債清字第102號民事裁定附卷可考。
  (二)復查，本件債務人聲請更生，前經本院於97年 7月22日裁定
    開始更生程序在案，嗣債務人於債權表（總債務 4,343,257
    元）確定後，於98年 3月20日所提出確定之更生方案（每月
    清償12,000元，分8年96期，還款金額1,152,000元，清償成
    數約26.52%），而債務人最初提出之更生方案經本院司法事
    務官發函債權人表示意見，債權人全體均表示不同意債務人
    之更生方案，是債務人所提更生方案，即未能依消費者債務
    清理條例第59條、第60條規定獲得債權人會議之可決。
  (三)嗣本院斟酌債務人所提更生方案，其清償成數並不高，且參
    酌債權人提出其前之消費紀錄，債務人於93年 2月10日、24
    日在親旺股份有限公司分別消費19,400元、21,100元、93年
    2月12日在紅陽科技公司消費 22,366元、此已顯非其日常生
    活所需之消費，嗣又於93年9月份整體消費494,723元（其中
    提領現金494,081元） 、93年11月份整體消費56,980元（其
    中ING安泰人壽54,935元）、93年12月份整體消費249,978元
    （其中預借現金20,106元、家樂福214,650元、電信費4,794
    元、燦坤實業2,890元）、94年 2月份整體消費503,031元（
    其中代償債務500,149元）、94年 3月份整體消費154,405元
    （其中遠百企業144,486元、新天地量販4,541元）、94年 4
    月份整體消費74,926元（預借現金71,706元）、94年 5月份
    整體消費97,676元（其中預借現金60,000元、餐飲 4,343元
    、台灣大哥大12,588元、電信資費6,491元）、94年6月份整
    體消費51,307元（其中台灣大哥大13,174元、餐飲12,422元
    ）、94年 7月份整體消費201,397元（其中信用貸款127,008
    元、台灣大哥大19,152元、餐飲21,326元）、94年 8月份整
    體消費81,111元（其中信用貸款40,008元、預借現金 5,056
    元）、94年9月份整體消費44,253元（其中台灣大哥大14,08
    6元、大潤發11,183元）、94年10月份整體消費214,578元（
    其中ING安泰人壽30,499元、提領現金157,614元）、94年11
    月份整體消費218,848元（其中瓚通有限公司200,000元）、
    94年12月份整體消費45,763元、95年 1月份在紅陽金流消費
    24,000元、95年3月份整體消費144,077元（其中木匠餐廳12
    9,730元、MY-CASH10,000元）、95年4月3日在全國電子消費
    39,000元、95年10月6日在ING安泰人壽消費30,499元、97年
    1月28日信用貸款95,000元 ，顯然已逾越一般人生活水準，
    而非日常生活所需之消費，而達奢侈、浪費之程度，此有債
    權人提出之消費明細及本院製作之消費明細表附卷可稽，故
    難認債務人之更生方案條件係屬公允，而於98年 6月10日裁
    定開始清算程序，並同時終止清算程序，並經確定在案。
三、綜上，債務人之消費紀錄既然有奢侈、浪費以致負擔過重債
    務，而生開始清算之原因，而債權人表示不同意免責，且本
    件債務人又無法證明其業經普通債權人全體之同意，則依上
    揭說明，本件債務人不得免責，爰裁定如主文。
中    華    民    國    98    年    7     月    29    日
                  民事庭法  官   顏世傑
上為正本係照原本作成
如對本裁定抗告應於送達後10日內向本院提出抗告狀，並繳納新
台幣1000元之裁判費。
中    華    民    國    98    年    7     月    29    日
                        書記官   吳美鳳


司法院資訊處製作；財團法人民間司法改革基金會備份。
